臺灣臺中地方法院交通事件裁定　　　　 96年度交聲字第346號
原處分機關　交通部公路總局臺中區監理所
異　議　人
即受處分人　甲○○
上列受處分人因違反道路交通管理處罰條例案件，對於交通部公
路總局臺中區監理所民國九十六年三月七日所為之處分（中監違
字第裁六○－Ｉ00000000號裁決書），聲明異議，本院
裁定如下：
    主  文
異議駁回。
    理  由
一、原處分意旨略以：異議人即受處分人甲○○（下稱異議人）
    駕駛車牌號碼ＯＪ－七七八七號自用小客車，於民國九十五
    年九月十二日十二時四十五分許，在彰化縣員林鎮○○路與
    三民街口，因「在禁止臨時停車處所停車（行人穿越道違規
    停車－車熄、人離）之違規，為彰化縣警察局員林分局警員
    張貴昌當場舉發，經掣開違規通知單交付，異議人拒絕簽收
    ，並經當場告知其應到案時間及處所，異議人未於限期到案
    提出申訴，原處分機關遂於九十六年三月七日以中監違字第
    裁六○－Ｉ00000000號裁決書，裁處受處分人違反
    道路交通管理處罰條例第五十六條第一項第一款之規定，處
    罰鍰新臺幣（下同）一千二百元，逾期則依裁決書處罰主文
    裁處，於法並無不合等語。
二、異議意旨略以：異議人即受處分人甲○○並未收到Ｉ000
    00000號之違規通知單；異議人居住於臺中，於九十五
    年九月十二日十二時四十五分許並無在彰化縣員林鎮○○街
    出現，且受處分人並無違規停車，請求出示違規停車之相片
    以茲證明，爰依法聲明異議等語。
三、按橋樑、隧道、圓環、障礙物對面、鐵路平交道、人行道、
    行人穿越道、快車道等處，不得臨時停車，臨時停車時，應
    依車輛順行方向緊靠道路右側，但單行道應緊靠路邊停車，
    其右側前後輪胎外側距離緣石或路面邊緣不得逾六十公分，
    道路交通安全規則第一百十一條第一項第一款、第二項前段
    分別定有明文。又按汽車駕駛人停車時，在禁止臨時停車處
    所停車者，處新臺幣六百元以上一千二百元以下罰鍰，道路
    交通管理處罰條例第五十六條第一項第一款亦定有明文。
四、經查：異議人所有車牌號碼ＯＪ－七七八七號自用小客車，
    於九十五年九月十二日十二時四十五分許，在彰化縣員林鎮
    ○○路與三民街口禁止臨時停車處所之行人穿越道違規停車
    ，經彰化縣警察局員林分局掣發彰警交字第Ｉ000000
    00號舉發違反道路交通管理事件通知單舉發等情，業據證
    人即舉發之警員張貴昌於本院調查時證述明確（見本院卷第
    一○頁、第一一頁），且有彰化縣警察局員林分局九十六年
    三月二十六日員警分五字第○九六○○○五六八九號函一份
    、彰化縣警察局舉發違反道路交通管理事件通知單二紙在卷
    可稽。雖異議人以上開情詞置辯，惟異議人於本院調查時則
    改稱：我是忽然間收到罰單逾期未繳納罰款，說我在員林鎮
    ○○街口有違規停車有罰單沒有繳，我才聲明異議，我當天
    並沒有在那裡停車，我當天人在彰化縣員林鎮○○路，我去
    拜訪客戶，我有開車去，我車停在中正路店門口的右邊，路
    邊有畫紅線或黃線，我沒有停在停車隔內，但我是停在中正
    路，罰單是開我停在三民街，我根本沒有停在三民街，車子
    是我請新來的小姐停在中正路，我承認是有違規停車，但是
    我不是停在三民街等語（見本院卷第九頁），然又辯稱：是
    警員從對面跑到我的店面，問我車號ＯＪ－七七八七號自小
    客車是誰的，我說是我的，警員就要我把行照、駕照拿出來
    ，但沒有說要做什麼，警員看了看之後，就拿出罰單要開，
    我有問警員為何要開單，警員說那臺車子違規停車，所以要
    開單。警員說我違規的地點跟事實不符，而且警員執勤的方
    式也很奇怪，一來就問我車子是誰的，之後又要我把行照、
    駕照拿出來，警員根本沒有看到我開車，只看到車子違規停
    車，就要開我罰單，很不合理，他可以叫我把車子開走，也
    可以直接開車子的罰單就好，為什麼要開我個人的罰單，我
    可以提供警員走進來我店裡的錄影畫面，所以我就拒絕簽收
    ，警員也沒有把罰單交給我，我有告知我車子違規停車，我
    很忙，請你去拍我車子違規停車的照片，警員不可以開我個
    人的罰單，他可以開車子的罰單等語（見本院卷第一一頁）
    異議人先否認有駕車至彰化縣員林鎮，於本院調查時又自承
    於上開時、地，確有違規停車之事實，但卻又爭執違規停車
    之地點，其前後陳述不但不一致，且相互矛盾，惟異議人既
    有於上開時、地，違規停車之事實，卻空言否認，是以異議
    人所為上開辯解，實屬無據。再者，警察為維持交通秩序，
    依法執行職務，立場應是客觀公正，且與異議人素不相識，
    亦無宿怨，當無設詞誣攀之理，是其所為證言，應屬真實可
    信。本院經查亦無任何證據足資證明執勤警員有捏造事實、
    違法取締之情事，則執勤警員本其維護交通秩序、安全職責
    所為之當場舉發，自應受到合法、正確之推定。異議人亦無
    法提出任何對其有利之證據供本院參酌，其否認違規之情，
    尚不足採。是異議人確有違規停車之情形，應無疑異。從而
    ，原處分機關據以援引上開規定，裁處罰鍰一千二百元整，
    逾期則依裁決書處罰主文規定處罰，並無不當，本件聲明異
    議為無理由，應予駁回。
五、據上論斷，應依道路交通管理處罰條例第八十七條第二項，
    道路交通案件處理辦法第十九條規定，裁定如主文。
中　　華　　民　　國　　96　　年　　10　　月　　18　　日
                  交通法庭      法  官  余德正
以上正本證明與原本無異。
如不服本裁定應於送達後五日內向本院提出抗告狀。
                                書記官  廖日晟
中　　華　　民　　國　　96　　年　　10　　月　　18　　日
